臺灣花蓮地方法院刑事判決　　　　　　　　　　　　九十年度訴字第九號
　　公　訴　人　臺灣花蓮地方法院檢察署檢察官
　　被　　　告　己○○
右列被告因偽造文書等案件，經檢察官提起公訴（八十九年度偵字第二八九五號、第
三三一四號），本院判決如左：
    主  文
己○○共同連續行使偽造私文書，足以生損害於他人，累犯，處有期徒刑壹年陸月。
扣案變造乙○○身分證上之己○○照片壹張、偽造信用卡成品拾貳張、半成品偽造信
用卡壹張、空白信用卡貳拾張、門號0000000000號行動電話壹支、未扣案
如附表編號十五至十七之偽造信用卡參張、門號0000000000號行動電話服
務申請書及同意書上偽造之乙○○署押各壹枚，以及如附表沒收欄所示之物均沒收。
    事  實
一、己○○曾因搶奪案件，經台灣板橋地方法院判處有期徒刑十月，後經台灣高等法
    院駁回上訴確定，於民國八十五年十二月二十九日執行完畢，猶不知悔改，為償
  還姓名年籍不詳綽號「飄飄」之成年男子所經營地下錢莊之債務，乃同意參加「
    飄飄」、姓名年籍不詳綽號「喵喵」之成年男子所組成之偽造信用卡集團，負責
    擔任接送持偽造信用卡購物之同夥，並為防止為警查獲，與「飄飄」基於共同行
    使偽造特種文書之犯意聯絡，於八十九年九月初，在不詳地點，交付自己照片一
    張予「飄飄」，供之換貼在「乙○○」之身分證上，而變造乙○○之身分證，隨
    即與「飄飄」、「喵喵」、年籍姓名不詳綽號「小吉」、「阿昌」、「庚○○」
    、「丙○○」等成年男子人共同基於行使偽造私文書及詐欺取財之概括犯意聯絡
    ，由「飄飄」、「喵喵」提供偽造之信用卡，由己○○搭載「小吉」、「阿昌」
    、「庚○○」、「丙○○」等人至台北縣市、台中縣、花蓮縣等處，連續持偽造
    之信用卡向特約商店刷卡購物，並在簽帳單第一聯上偽簽「林志義」、「白書銘
    」、「Ｃｈｅｎ  Ｙｕ」、「Ｃｈｅｎ」、「ｓｈｅｎ☆」、「林柏宏」（簽帳
    單為一式二聯或一式三聯；一式二聯者，第一聯為客戶存查聯、第二聯為特約商
    店存查聯；一式三聯者，第一聯為客戶存查聯、第二聯為銀行存根聯、第三聯為
    特約商店存查聯，因簽帳單為複寫紙，故在第一聯簽名，會複寫至第二、三聯）
    ），佯裝為所偽造簽名之人，復將所偽造之簽帳單交予特約商店職員，而行使偽
    造私文書，其中第一聯之客戶存查聯簽帳單再由特約商店職員交予持偽卡購物之
    同夥，致使特約商店職員陷於錯誤，而交付物品予持偽卡購物之同夥（行使偽造
    信用卡之時間、地點、所使用之偽造信用卡卡號、卡號所屬銀行、偽造之簽名、
    購物之金額等均詳如附表所示），而特約商店再持上開簽帳單向財團法人聯合信
    用卡處理中心請款，信用卡處理中心則按信用卡消費簽帳單金額，墊付款項予特
    約商店後，再向發卡銀行請款，足以生損害於遭人偽簽姓名之人、特約商店、財
    團法人聯合信用卡處理中心及發卡銀行。己○○並為供聯絡同夥之用暨免付行動
    電話通話費之利益，承前偽造私文書、行使變造身分證之犯意及意圖為自己不法
    之利益，於八十九年九月十九日，在台北市○○路「台灣電店股份有限公司」，
    持變造之乙○○身分證，申辦台灣大哥大股份有限公司（下稱台灣大哥大公司）
    行動電話門號0000000000號，並在行動電話服務申請書及同意書上填
    寫不實之住址，且偽簽乙○○簽名各一枚後，將之交予該公司人員，而行使偽造
    私文書，該公司人員誤認其為乙○○本人，而交付行動電話門號晶片供其使用，
    其取得該晶片後，立即使用該行動電話與他人聯絡一次，而獲得通話費新台幣（
    下同）十八點八七元之利益。嗣於同年九月二十日下午五時許，在花蓮縣新城鄉
    鯨世界加油站前，為接獲報案之警員查獲，己○○為規避刑責，乃承前行使變造
    身分證之犯意，出示變造之乙○○身分證予警員察看，惟經警識破，並在己○○
    所駕駛之車上查獲「飄飄」、「喵喵」所有之偽造信用卡成品十二張、半成品信
    用卡一張（無卡號）、空白信用卡二十張、變造乙○○之身分證一張及詐欺消費
    所得之財物一批。
二、案經花蓮縣警察局新城分局報告台灣花蓮地方法院檢察署檢察官偵查起訴。
    理  由
一、右揭犯罪事實，業據被告己○○於警訊及偵審中坦承不諱，核與被害人「愛的世
    界」店員陳君伉、「家樂福量販店」金飾部店員辛○○及丁○○、「環球通訊行
    」店員甲○○於警訊中所證述之情節相符。而扣案之十二張信用卡係偽造之信用
    卡，並經人如附表所示之時間、地點，持之刷卡購物等情，業據證人即中國國際
    商業銀行營業部職員林恒吉、台灣中小企業銀行花蓮分公司襄理劉仁輝、萬泰商
業銀行信用卡中心助理員巫榮鎰於警訊中證述綦詳，並有財團法人聯合信用卡處
    理中心九十年一月十一日聯卡會字第○一八號函暨所附特約商店基本資料查詢
    冒名，以變造乙○○身分證申請0000000000號行動電話門號使用，積
    欠通話費一八點八七元之事實，亦有台灣大哥大公司九十一年十一月二十七日法
    警○九一四一三九八號函暨所附基本資料查詢、行動電話服務申請書影本、同意
    書影本、乙○○身分證影本、行動電話費帳單等資料存卷可按。是被告自白與事
    實相符，應堪採信。此外，復有贓證物品認領保管收據一張（附表編號第十三、
    十五號所詐得之行動電話二支部分）、偽造之簽帳單十一張在卷足資及變造乙○○身分證一張、偽造信用卡成品十二張、半成品偽造信用卡一張（無卡號）、空
    白信用卡二十張扣案可佐。至被告雖辯稱係遭其餘共犯持槍押著伊，並恐嚇伊，
    且長期遭限制自由，而被迫犯下本案犯行云云。惟被告所述在場目睹共犯阿昌持
    槍逼迫之證人，亦為被告之女友戊○○證稱：其從未目睹他人持槍逼迫被告做一
    些事情等語。且被告復辯稱：伊因積欠其餘共犯所經營之地下錢莊錢，而遭挾持
    脅迫還債，乃於八十九年五月或六月間，在台北縣新店市之愛家旅館，曾打一一
    ○報警，經警處理過云云，然台北縣警察局一一○報案台於八十九年五、六月間
    ，並未接獲被告之報案，亦有台北縣警察局九十年十月八日九十北警勤字第五八
    一二五號函一份在卷可參。復參以被告係單獨一人為警查獲，且車上並有如事實
    欄所載之偽造信用卡及犯罪所得之財物，業據被告於警訊中供述甚詳，足見被告
    確實有完全之行動自由，並未有其他共犯在旁監視，其他共犯甚至非常信任被告
    ，乃將犯罪所用之物及犯罪所得之物單獨交由被告一人保管，可見其所辯係遭逼
    迫而犯下本案云云，並不可採。本件事證明確，被告犯行洵堪認定。
二、按簽帳單具有持卡人與特約商店之交易契約書之性質，並具有持卡人請求發卡銀
    行撥款之請求書或指示文件之性質，換言之，持卡人向特約商店消費後簽名於一
    式二聯或一式三聯之簽帳單上，再由特約商店交付其中第一聯客戶存查聯予持卡
    人收執，該第一聯由持卡人簽名係指持卡人同意依據信用卡持卡人合約條件，一
    經使用或訂購物品，均應按簽帳單之全部金額，付款予發卡銀行，故持卡人於該
    簽帳單簽名其用意與票據背書大致相同，皆係對所簽之金額負責之意，該簽帳單
    之性質為私文書。又被告行為後，刑法於九十年六月二十日修正公布，並於同年
    六月二十二日生效，增訂第二百零一條之一第二項行使偽造信用卡罪，而被告行
    為時，行使偽造信用卡之行為，本質含有詐欺之目的，故單純行使偽造信用卡之
    行為，至少構成詐欺罪，即新法修訂前行使偽造信用卡之罪名通常以詐欺罪之型
    態呈現，修正後之獨立罪名雖與詐欺罪名不同，但因新舊法均認定行使偽造信用
    卡有罪，故仍有比較新舊法問題，依舊法之詐欺罪名其法定刑較新法即刑法第二
    百零一條之一第二項之法定刑為輕，依刑法第二條第一項但書規定，自應適用有
    利於被告之舊法（參酌台灣士林地方法院九十年九月法律座談會紀錄）。核被告
    所為，係犯刑法第二百十六條、第二百十二條行使變造特種文書罪、第二百十六
    條、第二百十條行使偽造私文書罪、第三百三十九條第一項詐欺取財罪、第三百
    三十九條第二項詐欺得利罪。被告與「飄飄」就變造特種文書及對警方行使變造
    特種文書部分，有犯意聯絡與行為分擔，為共同正犯；被告就附表所示行使偽造
    信用卡所犯之詐欺取財、行使偽造私文書罪間，與「飄飄」、「喵喵」、「小吉
    」、「阿昌」、「庚○○」、「丙○○」等成年男子，有犯意聯絡與行為分擔，
    為共同正犯。被告及共犯等在行動電話服務申請書、同意書、偽造信用卡及簽帳
    單上偽造「乙○○」、「林志義」、「白書銘」、「Ｃｈｅｎ  Ｙｕ」、「Ｃｈ
    ｅｎ」、「ｓｈｅｎ☆」、「林柏宏」署押，為其偽造私文書之部分行為，不另
    論罪；而被告及共犯偽造上開署名之後，進而持以行使，其偽造私文書之低度行
    為應為行使偽造私文書之高度行為所吸收，亦不另論罪。又被告先後多次行使變
    造身分證、行使偽造私文書及詐欺取財之犯行，均時間緊接，觸犯犯罪構成要件
    相同之罪，顯各係基於概括犯意為之，應分別依連續犯之規定以一罪論，並皆依
    法加重其刑。又被告行使變造身分證係為防搭載其他共犯行使偽造信用卡時為警
    查獲，所申請之行動電話亦供與共犯聯絡之用，故其所犯上開四罪，有方法結果
    之牽連關係，應依刑法第五十五條之規定，從一重之行使偽造私文書罪處斷。公
    訴人雖漏未就被告行使卡號0000000000000000號、00000
    0000000000號、0000000000000000號偽造信用卡涉
    嫌行使偽造私文書罪及詐欺取財罪部分（即附表編號第十五至十七號犯行部分）
    、被告使用冒乙○○名義所申請行動電話門號涉及詐欺得利罪、被告為警查獲時
    向警方行使變造身分證之犯行，惟因與已起訴部分有連續犯或牽連犯之裁判上一
    罪關係，為起訴效力所及，本院自應併予審究。再被告曾因搶奪案件，經台灣板
    橋地方法院判處有期徒刑十月，後經台灣高等法院駁回上訴確定，於八十五年十
    二月二十九日執行完畢，此有台灣高等法院被告全國前案紀錄表一份附卷可稽，
    其於五年內再犯本件有期徒刑以上之罪，應依累犯之規定，加重其刑，並就行使
    變造身分證、行使偽造私文書及詐欺取財罪部分，均遞加重其刑。爰審酌被告係
    因積欠地下錢莊債務，而犯下本案、犯罪之動機、手段、次數、所生之危害，及
    事後坦承犯行，態度尚稱良好等一切情狀，量處如主文所示之刑。
三、扣案之偽造信用卡成品十二張、半成品偽造信用卡一張、空白信用卡二十張均係
    供犯罪所用之物或預備供犯罪所用之物，且被告供稱為共犯飄飄、小吉所有，爰
    依法宣告沒收之。扣案變造乙○○身分證上之被告照片一張及門號000000
    0000號行動電話一支，係被告供犯罪所用之物，且為被告所有，業據被告供
    述在卷，亦依法宣告沒收。如附表所示之簽帳單第一聯，係共犯所有供行使偽造
    私文書所用之物，雖未扣案，然無證據證明其已滅失不存在，仍應宣告沒收。至
    上開簽帳單第二聯或第三聯，業經共犯提出交予上開特約商店，已非被告所有，
    自毋庸為沒收之諭知，惟其上偽造如附表所示之署押，及被告於行動電話服務申
    請書、同意書上所偽造之乙○○署押各一枚，均屬偽造之署押，不問屬於被告與
    否，皆應依刑法第二百十九條規定諭知沒收；惟如附表編號四、五、七、十四號
    簽帳單之第二、三聯，因已逾保存期限，而遭銀行及特約商店銷毀或丟棄等情，
    此有荷蘭銀行九十一年八月二十八日（風管）荷銀（信）字第九一○八○一八號
    函及中國信託商業銀行九十一年九月十七日中信銀作業字第九一○一二二六六三
    七號函暨所附簽帳單資料各一份在卷足稽，自無從宣告沒收。另各該簽帳單第一
    聯上偽造之如附表所示之署押已併同於該私文書沒收，爰不另為沒收之諭知，併
    此敘明。
據上論斷，應依刑事訴訟法第二百九十九條第一項前段，刑法第二條第一項但書、第
二十八條、第五十六條、第二百十六條、第二百十二條、第二百十條、第三百三十九
條第一項、第二項、第五十五條、第四十七條、第二百十九條、第三十八條第一項第
二款、罰金罰鍰提高標準條例第一條前段，判決如主文。
本案經檢察官李殷財到庭執行職務。
中      華      民      國    九十一    年     十二     月     十三     日
                              臺灣花蓮地方法院刑事庭
                                  法  官  陳  世  博
右正本證明與原本無異。
如對本判決不服，應於送達後十日內，向本院提出上訴狀。（應抄附繕本）告訴人或
被害人如對於本判決不服者，應具備理由請求檢察官上訴，其上訴期間之計算係以檢
察官收受判決正本之日期為準。
                                  法院書記官
中      華      民      國    九  十  一  年    十二    月    十八      日
附錄本判決論罪之法律條文：
刑法第二百十六條
行使第二百十條至第二百十五條之文書者，依偽造、變造文書或登載不實事項或使登
載不實事項之規定處斷。
刑法第二百十二條
偽造、變造護照、旅券、免許證、特許證及關於品行、能力、服務或其他相類之證書
、介紹書，足以生損害於公眾或他人者，處一年以下有期徒刑，拘役或三百元以下罰
金。
刑法第二百十條
偽造、變造私文書，足以生損害於公眾或他人者，處五年以下有期徒刑。
刑法第三百三十九條
意圖為自己或第三人不法之所有，以詐術使人將本人或第三人之物交付者，處五年以
下有期徒刑、拘役或科或併科一千元以下罰金。
以前項方法得財產上不法之利益或使第三人得之者亦同。
前二項之未遂犯罰之。
刑法第二百十九條
偽造之印章、印文或署押，不問屬於犯人與否，沒收之。
附表
┌──┬─────┬─────┬────┬────┬─────┬───┬─────┬──────┬──────┐
│編號│犯罪時間  │特約商店  │犯罪地點│偽造之簽│使用偽造信│簽帳單│詐得之財物│偽造信用卡卡│沒收        │
│    │          │          │        │名      │用卡卡號  │幾聯式│價值      │號所屬銀行  │            │
├──┼─────┼─────┼────┼────┼─────┼───┼─────┼──────┼──────┤
│一  │八十九年九│惠康百貨股│臺北市北│林志義  │４５０９３│二聯式│新台幣（下│渣打銀行    │簽帳單第一聯│
│    │月十四日晚│份有限公司│平路一段│        │０２００２│      │同）五千二│            │沒收、第二聯│
│    │上七時三十│          │二十號  │    │３４１７９│      │百三十二元│            │上偽造「林志│
│    │分許      │          │        │        │８        │      │          │            │義」署押一枚│
│    │          │          │        │        │          │      │          │            │沒收。      │
├──┼─────┼─────┼────┼────┼─────┼───┼─────┼──────┼──────┤
│二  │八十九年九│興農公司  │台中市  │同右    │同右      │二聯式│八千六百四│同右        │同右        │
│    │月十四日下│          │        │        │          │      │十元      │            │            │
│    │午六時五十│          │        │        │          │      │          │            │            │
│    │九分許    │          │        │        │          │      │          │            │            │
├──┼─────┼─────┼────┼────┼─────┼───┼─────┼──────┼──────┤
│三  │八十九年九│Ａ＆Ｄ    │台中市  │同右    │同右      │二聯式│二百六十二│同右        │同右        │
│    │月十四日下│          │        │        │          │      │元        │            │            │
│    │午四時九分│          │        │        │          │      │          │            │            │
│    │許        │          │        │        │          │      │          │            │            │
├──┼─────┼─────┼────┼────┼─────┼───┼─────┼──────┼──────┤
│四  │八十九年九│不詳（因簽│不詳    │同右    │同右      │二聯式│九千五百九│同右        │簽帳單第一聯│
│    │月中旬某日│帳單已銷毀│        │        │          │或三聯│十三元    │            │沒收，因銀行│
│    │          │，無法查知│        │        │          │式    │          │            │與特約商店所│
│    │          │）        │        │        │          │      │          │            │有之簽帳單已│
│    │          │          │        │        │          │      │          │            │銷毀，故無須│
│    │          │          │        │        │          │      │          │            │就其上偽造之│
│    │          │          │        │        │          │      │          │            │署押宣告沒收│
├──┼─────┼─────┼────┼────┼─────┼───┼─────┼──────┼──────┤
│五  │八十九年九│同右      │不詳    │同右    │同右。    │二聯式│九千七百三│同右        │同右        │
│    │月中旬某日│          │        │        │          │或三聯│十六元    │            │            │
│    │          │          │        │        │          │式    │          │            │            │
├──┼─────┼─────┼────┼────┼─────┼───┼─────┼──────┼──────┤
│六  │八十九年九│魚多利釣具│台北縣中│白書銘  │４５０９５│三聯式│三萬九千元│渣打銀行    │簽帳單第一聯│
│    │月十六日  │店        │和市景平│        │０２０００│      │          │            │沒收，第二、│
│    │          │          │路四六一│        │０１１２９│      │          │            │三聯上偽造之│
│    │          │          │號一樓  │        │９        │      │          │            │白書銘署押各│
│    │          │          │        │        │          │      │          │            │一枚均沒收  │
├──┼─────┼─────┼────┼────┼─────┼───┼─────┼──────┼──────┤
│七  │八十九年九│不詳（因簽│不詳    │同右    │同右      │二聯式│一千元    │同右        │簽帳單第一聯│
│    │月中旬某日│帳單已銷毀│        │        │          │或三聯│          │            │沒收，因銀行│
│    │          │，無從查知│        │        │          │式    │          │            │與特約商店已│
│    │          │）        │        │        │          │      │          │            │將所有之簽帳│
│    │          │          │  │        │          │      │          │            │單銷毀，故無│
│    │          │          │        │        │          │      │          │            │須就其上偽造│
│    │          │          │        │        │          │      │          │            │之署押宣告沒│
│    │          │          │        │        │          │      │          │            │收          │
├──┼─────┼─────┼────┼────┼─────┼───┼─────┼──────┼──────┤
│八  │八十九年九│魚多利釣魚│台北縣中│白書銘  │４５０９３│三聯式│二萬三千二│渣打銀行    │簽帳單第一聯│
│    │月十六日  │店        │和市景平│        │０２００１│      │百元      │            │沒收，第二、│
│    │          │          │路四六一│        │６７３９９│      │          │            │三聯上偽造之│
│    │          │          │號一樓  │        │３        │      │          │            │白書銘署押各│
│    │          │          │    │        │          │      │          │            │一枚均沒收  │
├──┼─────┼─────┼────┼────┼─────┼───┼─────┼──────┼──────┤
│九  │八十九年九│同右      │同右    │Ｃｈｅｎ│４５６３２│三聯式│二萬七千三│萬泰銀行    │簽帳單第一聯│
│    │月十六日  │          │        │Ｙｕ    │３０００２│      │百元      │            │沒收、第二、│
│    │          │          │        │        │９４９２０│      │          │            │三聯上偽造「│
│    │          │          │        │        │５        │      │          │            │Ｃｈｅｎ  Ｙ│
│    │          │          │        │        │          │      │          │            │ｕ」署押各一│
│    │          │          │        │        │          │      │          │            │枚均沒收    │
├──┼─────┼─────┼────┼────┼─────┼───┼─────┼──────┼──────┤
│十  │八十九年九│金旺金企業│台北縣中│同右    │同右      │二聯式│二百九十元│同右        │簽帳單第一聯│
│    │月十四日  │有限公司  │和市景新│        │          │      │          │            │沒收，第二聯│
│    │          │          │街四一八│        │          │      │          │            │上偽造之「Ｃ│
│    │          │          │巷二十弄│        │          │      │          │            │ｈｅｎ  Ｙｕ│
│    │          │          │十六號  │        │          │      │          │            │」署押一枚沒│
│    │          │          │        │        │          │      │          │            │收          │
├──┼─────┼─────┼────┼────┼─────┼───┼─────┼──────┼──────┤
│十一│八十九年九│魚多利釣具│台北縣中│Ｃｈｅｎ│５４０９６│三聯式│三萬五千一│同右        │簽帳單第一聯│
│    │月十六日  │店        │和市景平│        │５９０４０│      │百元      │            │沒收、第二、│
│    │          │          │路四六一│        │３０５２０│      │          │            │三聯上偽造「│
│    │          │          │號一樓  │        │２        │      │          │            │Ｃｈｅｎ」署│
│    │          │          │        │        │          │      │          │            │押各一枚沒收│
├──┼─────┼─────┼────┼────┼─────┼───┼─────┼──────┼──────┤
│十二│八十九年九│愛的世界股│花蓮市中│Ｓｈｅｎ│４５７９６│二聯式│四百三十三│台新銀行    │簽帳單第一聯│
│    │月二十日下│份有限公司│山路四一│☆      │１０７０８│      │元        │            │沒收，第二聯│
│    │午一時四十│花蓮分店  │六之五號│        │６４５００│      │          │            │上偽造之「Ｓ│
│    │六分許    │          │        │        │６        │      │          │            │ｈｅｎ☆」署│
│    │          │          │        │        │          │      │          │            │押一枚沒收  │
├──┼─────┼─────┼────┼────┼─────┼───┼─────┼──────┼──────┤
│十三│八十九年九│環球通訊行│花蓮市  │同右    │同右。    │二聯式│一萬五千四│同右        │同右        │
│    │月二十日下│          │        │        │          │      │百元（行動│            │            │
│    │午二時十五│          │        │        │          │      │電話一支及│            │            │
│    │分許      │          │        │        │          │      │配件包）  │            │            │
├──┼─────┼─────┼────┼────┼─────┼───┼─────┼──────┼──────┤
│十四│八十九年九│ＨＡＮＧＴ│花蓮市  │同右    │同右      │二聯式│一百九十九│同右        │簽帳單第一聯│
│    │月二十日下│ＥＮ      │        │        │          │      │元（衣服）│            │沒收，第二聯│
│    │午二時五十│          │        │        │          │      │          │            │因逾保存期間│
│    │五分許    │  │        │        │          │      │          │            │現已丟棄，其│
│    │          │          │        │        │          │      │          │            │上偽造之署押│
│    │          │          │        │        │          │      │          │            │自無從宣告沒│
│    │          │          │        │        │          │      │          │            │收          │
├──┼─────┼─────┼────┼────┼─────┼───┼─────┼──────┼──────┤
│十五│八十九年九│環球通訊行│花蓮市  │林柏宏  │４５６３６│二聯式│八千元（行│不詳        │簽帳單第一聯│
│    │月二十日下│          │        │        │１０７０８│      │動電話一支│            │沒收、第二聯│
│    │午二時十一│          │        │        │６５６７０│      │）        │            │上偽造「林柏│
│    │分許      │          │        │        │６        │      │          │            │宏」署押一枚│
│    │          │    │        │        │          │      │          │            │沒收        │
├──┼─────┼─────┼────┼────┼─────┼───┼─────┼──────┼──────┤
│十六│八十九年九│家樂福量販│花蓮市新│白書銘  │３７６３５│二聯式│二萬七千五│            │簽帳單第一聯│
│    │月二十日下│店花蓮分店│城鄉    │        │６００７８│      │百十元（金│            │沒收，第二聯│
│    │午四時三十│金飾部    │        │        │８１００１│      │飾）      │            │上偽造之「白│
│    │分許      │          │        │        │６        │      │          │            │書銘」署押一│
│    │          │          │        │        │          │      │          │            │枚沒收      │
├──┼─────┼─────┼────┼────┼─────┼───┼─────┼──────┼──────┤
│十七│八十九年九│同右      │同右    │林柏宏  │４５７９６│二聯式│一萬九千四│            │簽帳單第一聯│
│    │月二十日下│      │        │        │１０７０８│      │百四十元（│            │沒收，第二聯│
│    │午五時許  │          │        │        │６５６７０│      │金飾）    │            │上偽造之「林│
│    │          │          │        │        │６        │      │          │            │柏宏」署押一│
│    │          │          │        │        │          │      │          │            │枚沒收      │
└──┴─────┴─────┴────┴────┴─────┴───┴─────┴──────┴──────┘
